ACORDAO-COMPLETO-2405463

ACÓRDÃO 8559/2020 ATA 27/2020 - PRIMEIRA CÂMARA

VISTOS, relatados e discutidos estes autos de aposentadorias concedidas pela Fundação Universidade Federal de Ouro Preto,
ACORDAM os Ministros do Tribunal de Contas da União, reunidos em sessão da Primeira Câmara, diante das razões expostas pelo Relator, com fundamento no art. 71, inciso III, da Constituição Federal e nos arts. 1º, inciso V, 39, inciso II, e 45 da Lei 8.443/1992, em:
9.1. considerar legal o ato de aposentadoria de interesse do sr. Wilson José Guerra, ordenando seu registro;
9.2. considerar prejudicado, por perda de objeto, nos termos do art. 260, § 5º, do Regimento Interno, o exame do ato de aposentadoria da sra. Maria José Ferreira;
9.3. determinar à Fundação Universidade Federal de Ouro Preto que, no prazo máximo de 30 (trinta) dias, disponibilize no sistema e-Pessoal o ato inicial de aposentadoria da sra. Maria José Ferreira, objeto da Portaria UFOP 087/2003, publicada na Seção 2 do Diário Oficial da União de 5/5/2003, a ele anexando planilha contendo a discriminação dos tempos de serviço utilizados para a definição do percentual de anuênios e cópia da decisão judicial que garantiria à inativa o pagamento, nos dias de hoje, da vantagem prevista no art. 192 da Lei 8.112/1990.

Apreciação, para fins de registro, de aposentadorias concedidas pela Fundação Universidade Federal de Ouro Preto.

Primeira Câmara

3. Interessados: Maria José Ferreira (XXX.346.926-XX); Wilson José Guerra (XXX.254.376-XX).

13.1. Ministros presentes: Walton Alencar Rodrigues (Presidente), Benjamin Zymler (Relator), Bruno Dantas e Vital do Rêgo.
13.2. Ministro-Substituto presente: Weder de Oliveira.

BENJAMIN ZYMLER

Adoto como parte do relatório, com os ajustes de forma pertinentes, a instrução elaborada no âmbito da Secretaria de Fiscalização de Pessoal (Sefip) , a qual contou com a anuência dos dirigentes da unidade técnica:
"INTRODUÇÃO
Trata-se de atos de concessão de aposentadoria de Maria José Ferreira e Wilson José Guerra, ex-servidores da Fundação Universidade Federal de Ouro Preto.
Os atos foram submetidos, para fim de registro, à apreciação do Tribunal de Contas da União (TCU) , de acordo com o art. 71, inciso III, da Constituição Federal. O cadastramento e a disponibilização ao TCU ocorreram por intermédio do Sistema de Apreciação e Registro de Atos de Admissão e Concessões, na forma dos arts. 2º, caput e incisos I a VI, e 4º, caput, da Instrução Normativa - TCU 78/2018.
HISTÓRICO
Os atos em tela obtiveram pareceres do Controle Interno pela ilegalidade face à falta de comprovação do exercício da função comissionada CD-2 que justifique a incorporação de 6/10 do valor da função, no caso de Wilson José Guerra, e, no caso de Maria José Ferreira, em razão da utilização de tempo de aposentadoria ilegal para concessão de nova aposentadoria integral. 
Assim, foi encaminhada diligência ao órgão emissor (peça 3) a fim de esclarecer tais inconsistências. Em resposta vieram aos autos os documentos constantes das peças 7 a 9. 
Adicionalmente, tendo em vista que os atos deram entrada no TCU há mais de 5 anos, foi promovida a oitiva dos interessados (peças 11 e 19) , visando oferecer oportunidade para ampla defesa, nos termos do Acórdão 587/2011-TCU-Plenário, de relatoria do Ministro Valmir Campelo.
A Sra. Maria José Ferreira encaminhou as alegações de defesa acostadas à peça 14. O Sr. Wilson José Guerra apresentou, em sua defesa, os documentos constantes da peça 24. 
EXAME TÉCNICO
Considerando a complexidade e diversidade dos casos em exame, estes serão analisados de forma separada, a seguir. 
Concessão em favor de Maria José Ferreira
A concessão de aposentadoria em favor da ex-servidora recebeu parecer do Controle Interno pela ilegalidade, nos seguintes termos:
'Servidora aposentou-se irregularmente, em 18.04.1994, com proventos integrais, embora não tivesse tempo suficiente para tal. Essa aposentadoria foi tornada sem efeito pela Portaria nº 542, de 08.10.1997. Em 18.11.1997, a Entidade expediu nova portaria de aposentação, de nº 581/1997, novamente aposentando a servidora com proventos integrais, agora, utilizando o tempo em que esta permaneceu irregularmente em inatividade para fins de complementação de seu tempo de serviço. Esse procedimento não tem amparo legal. A Decisão TCU 217/94-2ª Câmara permite a utilização de tempo de inatividade de aposentadorias ilegais apenas para a aposentação com o mínimo de vantagens (Súmula TCU nº 74) . Esse não é o caso dessa aposentada. Ademais, o percentual de anuênios pagos é superior ao que a aposentada tem direito. À época dessa aposentadoria, pagava-se 20%, atualmente, paga-se 23%; entretanto, a aposentada faz jus somente a 19%, conforme memória de cálculo a seguir: a) tempo de serviço no órgão, no período de 06.10.1975 a 17.04.1994 (data de sua aposentadoria, posteriormente, considerada irregular) : 18 anos, 06 meses e 19 dias; b) tempo de serviço federal celetista, no período de 28.09.1970 a 31.01.1972) : 01 ano, 04 meses e 03 dias: c) total do tempo para anuênios é de 19 anos, 10 meses e 22 dias. O percentual correto, portanto, é de 19%.'
Indagada em diligência (peça 3) , a Universidade Federal de Ouro Preto encaminhou os esclarecimentos constantes da peça 8. Segundo os esclarecimentos prestados, a Sra. Maria José Ferreira aposentou-se em 18/4/1994 nos termos do art. 186, inciso III, alínea 'a', combinado com o art. 192, inciso II, da Lei 8112/90, conforme Portaria n. 339, de 12/04/1994. Em 14/10/1997, teve sua aposentadoria cancelada conforme Portaria n. 542, de 08/10/1997. Em 18/11/1997, a servidora aposentou-se, voluntariamente, com proventos integrais, conforme Portaria n. 581, de 18/11/1997, com fundamento no art. 186, inciso III, alínea 'c', da Lei 8112/90. Em 08/12/1999, teve sua aposentadoria novamente cancelada conforme Portaria n. 302, de 27/10/1999. Por fim, aposentou-se voluntariamente com proventos integrais em 5/5/2003, conforme Portaria n. 87, de 25/04/2003 com fundamento no art. 186, Inciso III, alínea 'b', da Lei 8112/90 e de acordo com o art. 8, § 4º, da Emenda Constitucional 20/1998.
Nota-se, portanto, que o ato ora analisado se refere a aposentadoria já cancelada. Nada obstante, por motivos de celeridade processual, tendo em vista que não fora cadastrado pela origem novo ato referente à concessão mais recente (datada de 2003) e que consta dos autos cópia integral do processo administrativo de aposentadoria da interessada, proceder-se-á à análise da legalidade da aposentadoria da servidora, nos moldes atualmente vigentes.  
Assim, cabe destacar que os pontos levantados no parecer do Controle Interno pela ilegalidade referiram-se à concessão já cancelada, não se aplicando à concessão ora analisada, nos moldes atualmente vigentes. 
A concessão em exame se deu em 5/5/2003, com base no art. 186, inciso III, alínea 'b', da Lei 8112/90 - voluntariamente, com proventos integrais, cumpridos 25 anos de efetivo exercício em funções de magistério -, combinado com o art. 8, § 4º, da Emenda Constitucional 20/1998, que assim dispõe:
'§ 4º - O professor, servidor da União, dos Estados, do Distrito Federal e dos Municípios, incluídas suas autarquias e fundações, que, até a data da publicação desta Emenda, tenha ingressado, regularmente, em cargo efetivo de magistério e que opte por aposentar-se na forma do disposto no 'caput', terá o tempo de serviço exercido até a publicação desta Emenda contado com o acréscimo de dezessete por cento, se homem, e de vinte por cento, se mulher, desde que se aposente, exclusivamente, com tempo de efetivo exercício das funções de magistério.'
Analisando-se o mapa de tempo de serviço emitido pela UFOP (peça 8, pg. 57-59) que contempla o período compreendido entre 6/10/75 e 15/12/98, nota-se que a ex-servidora conta com 30 anos de serviço para fins de aposentadoria e 23 de anuênios, estando de acordo, portanto, com a concessão vigente. 
No que tange ao segundo ponto questionado em oitiva (peça 11) , que se refere ao pagamento irregular da vantagem prevista no art. 192 da Lei 8.112/90, a inativa esclareceu que tal pagamento decorre de decisão judicial transitada em julgado no âmbito do MS 1997.38.00055930-4, que tramitou perante a 13ª vara da justiça federal de Minas Gerais.
Pelo exposto, considerando que restaram sanadas as inconsistências inicialmente levantadas, cabe considerar a presente concessão legal e determinar seu registro, com a ressalva de que os dados constantes do formulário Sisac apresentam impropriedades, contudo, incapazes de macular a concessão atualmente vigente. 
Concessão em favor de Wilson José Guerra
O ato referente ao Sr. Wilson José Guerra obteve parecer do Controle Interno pela ilegalidade face à falta de comprovação do exercício da função comissionada CD-2 que justifique a incorporação de 6/10 do valor da função. 
Consultando-se o contracheque atual do interessado, nota-se que este recebe duas parcelas referentes à incorporação que quintos de FC: uma judicial, no valor de R$ 1.799,58, e outra administrativa, na forma de vantagem pessoal, decorrente do art. 62A da Lei 8.112, no valor de R$ 1.420,16. 
A partir da análise da documentação encaminhada pela UFOP (peças 4, 7, 9, 15 e 17) , contendo demonstrativos de ocupação de funções pelo ex-servidor, não é possível comprovar que este tenha exercido função correspondente a CD-2, que justifique a incorporação de parcela de quintos advindos de seu exercício. 
Em Portaria constante da página 7 da peça 17, verifica-se que foi concedida ao inativo a incorporação de 1/5 de FC-3 e 2/5 de FG-2, cujos valores correspondem, de acordo com a jurisprudência do TCU (Acórdãos 835/2012-Plenário e 1.915/2012-Plenário) , a R$ 1.027,06 e R$ 145,71, totalizando R$ 1.172,77, valor muito inferior ao percebido atualmente pelo interessado (R$ 3.219,74 = R$ 1.799,58 + R$ 1.420,16) . 
Conforme ressaltado pela defesa do inativo (peça 24) , a comprovação do efetivo exercício de CD-2 ainda carece de esclarecimentos por parte da UFOP, que anexou resposta datada de 27 de julho de 2005 à diligência de n. 215/2005 solicitada pela CGU - Controladoria Geral da União, informando que os 3 anos de FC-3, constante do mapa de tempo de serviço e situação funcional do professor Wilson José Guerra, foram transformados em CD-2 (equivalência) por decisão administrativa da UFOP baseado no Parecer n. GQ 208/AGU, de 16/12/1999 (anexado) . O referido parecer, contudo, não faz qualquer menção à equivalência de funções de confiança/cargos em comissão. Além disso, no âmbito do Acórdão 4783/2014-TCU-Primeira Câmara (Ministro-Relator Benjamin Zymler) , este Tribunal deixou assente que a incorporação de quintos/décimos deve se dar com base na remuneração da função comissionada efetivamente exercida. Nesse sentido também foram os Acórdãos 2.535/2017 e 3.591/2017, ambos da 2ª Câmara, de relatoria do Ministro Aroldo Cedraz, e o Acórdão 2526/2018-TCU-Segunda Câmara, de relatoria do Ministro José Múcio Monteiro.
Pelo exposto, cabe considerar ilegal a concessão ora examinada, recusando-se seu registro. 
CONCLUSÃO
Tendo em vista as análises realizadas nos atos de concessão de aposentadoria em epígrafe, cabe considerar legal e determinar o registro do ato de Maria José Ferreira e considerar ilegal o ato de Wilson José Guerra, recusando-se seu registro, em decorrência do pagamento irregular de parcelas referentes a quintos.  
Quanto aos valores recebidos de boa-fé pelo interessado, encontra-se presente o requisito para aplicação do Enunciado 106 da Súmula da Jurisprudência do TCU, dispensando-se sua devolução.
PROPOSTA DE ENCAMINHAMENTO
Ante o exposto, conforme o preceituado no artigo 71, inciso III, da Constituição Federal de 1.988; c/c os artigos 1º, inciso V, e 39, inciso II, da Lei 8.443/92, c/c os artigos 1º, inciso VIII, 260, § 1º, do Regimento Interno/TCU, e tomando por base as informações prestadas pelo órgão de controle interno e as verificações feitas pela unidade técnica, na forma prevista no artigo 260, caput, do Regimento Interno-TCU, propõe-se:
1.1. considerar legal e determinar o registro do ato de aposentadoria de Maria José Ferreira;
1.2. considerar ilegal e recusar o registro do ato de aposentadoria de Wilson José Guerra;
1.3. dispensar o ressarcimento das quantias indevidamente recebidas de boa-fé, consoante o disposto no Enunciado 106 da Súmula de Jurisprudência do TCU; 
1.4. determinar à Universidade Federal de Ouro Preto que:
1.5. faça cessar os pagamentos decorrentes do ato impugnado, comunicando ao TCU, no prazo de quinze dias, as providências adotadas, nos termos dos art. 262, caput, do Regimento Interno do TCU e 8º, caput, da Resolução - TCU 206/2007;
1.6. emita novo ato de aposentadoria, livre da irregularidade apontada, e o submeta ao TCU no prazo de trinta dias, nos termos dos arts. 262, § 2º, do Regimento Interno do TCU;
1.7. informe ao interessado o teor do acórdão que for prolatado, alertando-o de que o efeito suspensivo proveniente de eventual interposição de recurso junto ao TCU não o exime da devolução dos valores indevidamente percebidos após a notificação, em caso de não provimento desse recurso; 
1.8. encaminhe ao TCU, no prazo de trinta dias, comprovante da data de ciência do interessado, nos termos do art. 4º, § 3º, da Resolução - TCU 170/2004."
2.	Divergindo parcialmente da Sefip, o Ministério Público pondera:
"..........................................................................................................................................
3.	Manifestamos nossa concordância com a proposição de mérito ofertada pela unidade técnica, apenas em relação ao ato de aposentadoria de ex-servidor Wilson José Guerra.
4.	Quanto à concessão de Maria José Ferreira, o ato de peça n.º 29 refere-se a um ato que já foi substituído por outro ato de aposentadoria, representado pela Portaria UFOP n.º 087/2003, pelo qual houve modificação no fundamento legal da concessão que passou a ser fundada no artigo 8.º, § 4.º, da Emenda Constitucional n.º 20/1998, com efeitos financeiros a partir de 05/05/2003 (fl. 60/61 da peça n.º 8) . Em nosso entender, o formulário de peça n.º 29 estaria prejudicado, por perda de objeto, uma vez que deixou de produzir efeitos financeiros a partir da emissão de nova alteração da concessão em exame.
5.	Ademais, consideramos temerária a proposição trazida pela Sefip, no sentido de considerar legal o ato de peça n.º 29, que não espelha a alteração posterior operada sobre a concessão de aposentadoria de Maria José Ferreira. Ademais, os proventos de aposentadoria da interessada contemplam o pagamento judicial de vantagem relativa ao artigo 192 da Lei n.º 8.112/1990, que não se coaduna, em princípio, com a alteração posterior da concessão e que demandará uma análise mais aprofundada (fl. 1 da peça n.º 28) .
6.	Nesse sentido, consideramos mais pertinente propor que o ato de peça n.º 29 seja considerado prejudicado, por perda de objeto, e que seja determinado à Fundação Universidade Federal de Ouro Preto que encaminhe o ato de alteração relativo à alteração de fundamento legal da concessão da ex-servidora Maria José Ferreira (peça n.º 60) .
7.	Por todo o exposto, com as vênias de estilo por divergir parcialmente do encaminhamento ofertado pela Sefip às peças n.ºs 32 e 33, esta representante do Ministério Público de Contas propõe ao Tribunal que:
	7.1. considere ilegal o ato de aposentadoria de Wilson José Guerra, negando-lhe o registro - peça n.º 30;
	7.2. considere prejudicada, por perda de objeto, a apreciação do ato de peça n.º 29, relativo à concessão inicial de Maria José Ferreira, ante a substituição desse ato por ato de alteração posterior, que trouxe modificação de fundamento legal à aposentadoria;
	7.3. determine à Fundação Universidade Federal de Ouro Preto que, no prazo máximo de 30 (trinta) dias, encaminhe à Corte de Contas o ato de alteração relativo à alteração de fundamento legal da concessão da ex-servidora Maria José Ferreira, com base no artigo 8.º, § 4.º, da Emenda Constitucional n.º 20/1998, materializada pela Portaria UFOP n.º 087/2003, publicada na Seção 2 do Diário Oficial da União de 05/05/2003, por intermédio do sistema e-Pessoal;
	7.4. determine à Sefip que, quando da análise do ato de alteração a ser enviado pelo sistema e-Pessoal, promova uma análise minuciosa do tempo de contribuição prestado pela ex-servidora Maria José Ferreira, assim como verifique a regularidade da parcela judicial percebida pela interessada nos proventos atuais, no valor de R$ 2.016,37, com base em atribuição da vantagem do artigo 192 da Lei n.º 8.112/90, aos proventos da inativa."
É o relatório.

Fernando Bartolomeu Mendonça Costa (OAB-MG 142.533), representando Wilson José Guerra.

Procuradora-Geral Cristina Machado da Costa e Silva.

APOSENTADORIAS. ULTERIOR REVOGAÇÃO DE UM DOS ATOS. PERDA DE OBJETO. LEGALIDADE E REGISTRO DO OUTRO. DETERMINAÇÕES.

APOSENTADORIA (APOS)

Secretaria de Fiscalização de Pessoal (SEFIP).

Em exame, as aposentadorias da sra. Maria José Ferreira e do sr. Wilson José Guerra, ex-professores da Fundação Universidade Federal de Ouro Preto (Fufop) .
2.	A primeira interessada se inativou voluntariamente em 1994, com proventos integrais e percepção da vantagem do art. 192 da Lei 8.112/1990 (aposentadoria-prêmio) . Para tanto, todavia, teve seu tempo de magistério ponderado pelo fator 1,2, o que lhe rendeu mais de três anos de tempo ficto.
3.	Em 1997, diante da flagrante ilicitude, a Fufop tornou sem efeito a aposentação, mas, de imediato, editou novo título concessório, desta feita computando os três anos de inatividade como se de serviço fossem. Em 1999, também esse ato foi anulado, o que ensejou o retorno da sra. Maria José Ferreira à ativa. 
4.	Finalmente, em 2003, foi editado em definitivo o título de aposentadoria da interessada, agora computando o acréscimo previsto no então vigente art. 8º, § 4º, da Emenda Constitucional 20/1998 (acréscimo de 20% para professoras com tempo exclusivo de magistério) . 
5.	Nestes autos, está arrolado apenas o ato de 1997.
6.	Instada a se manifestar a respeito, a ex-professora informou ter ingressado na Justiça em 1997, quando da anulação de sua aposentadoria original. A sentença final, transitada em julgado em 2005, foi a ela favorável, razão pela qual teve restabelecida, em 2008, a vantagem do art. 192 da Lei 8.112/1990.
7.	Instruindo os autos, a Secretaria de Fiscalização de Pessoal (Sefip) , "nada obstante o ato ora analisado referir-se a aposentadoria já cancelada", sugere, "por motivos de celeridade processual", que se aprecie a concessão mais recente, de 2003, "tendo em vista que não fora cadastrado pela origem novo ato e que consta dos autos cópia integral do processo administrativo de aposentadoria da interessada".
8.	Nessa linha, à luz do último mapa de tempo de serviço elaborado pela universidade, entende que a sra. Maria José Ferreira "conta com 30 anos de serviço para fins de aposentadoria e 23 de anuênios, estando de acordo, portanto, com a concessão vigente". No tocante à inclusão da aposentadoria-prêmio nos proventos, tem por esclarecida a questão em face da decisão judicial obtida pela ex-servidora.
9.	Propugna, assim, o registro da concessão.
10.	Quanto ao ato do sr. Wilson José Guerra, por outro lado, a secretaria especializada o tem por ilegal, "face à falta de comprovação do exercício da função comissionada CD-2 que justifique a incorporação de 6/10 do valor da função". A propósito, anota que:
"em Portaria constante da página 7 da peça 17, verifica-se que foi concedido ao inativo a incorporação de 1/5 de FC-3 e 2/5 de FG-2, cujos valores correspondem, de acordo com a jurisprudência do TCU (Acórdãos 835/2012-Plenário e 1.915/2012-Plenário) , a R$ 1.027,06 e R$ 145,71, totalizando R$ 1.172,77, valor muito inferior ao percebido atualmente pelo interessado (R$ 3.219,74 = R$ 1.799,58 + R$ 1.420,16) ".
11.	O Ministério Público acompanha a Sefip apenas no tocante ao sr. Wilson José Guerra.
12.	Quanto à sra. Maria José Ferreira, entende "temerária" a proposição da unidade técnica, tendo por "mais pertinente propor que o ato de peça n.º 29 seja considerado prejudicado, por perda de objeto, e que seja determinado à Fundação Universidade Federal de Ouro Preto que encaminhe o ato de alteração relativo à alteração de fundamento legal da concessão da ex-servidora".
13.	Assiste razão ao Parquet relativamente à aposentadoria da sra. Maria José Ferreira.
14.	De fato, a processualística desta Corte não contempla a solução apresentada pela unidade técnica. O ato em exame nestes autos é aquele editado em 1997, e não o de 2003, de modo que não se sustenta a sugestão de "celeridade processual" apresentada.
15.	Ademais, não se encontra nos autos a decisão judicial que ampararia, atualmente, a inclusão da aposentadoria-prêmio nos proventos. A análise do documento é necessária porque a vantagem, própria da inatividade, foi extinta em 1995, o que a tornaria incompatível, portanto, com uma aposentadoria que contempla tempo de serviço prestado até 2003.
16.	Por fim, observo ainda que, diferentemente do que consigna a instrução, o título encerra evidente equívoco na atribuição de anuênios à ex-servidora - 23%, quando o correto seria 18%. Hoje, conforme contracheque juntado à peça 18, a interessada percebe 19%, valendo-se, para tanto, do período de um ano e três meses em que trabalhou na Escola Federal de Farmácia de Ouro Preto. Ocorre que, então, a sra. Maria José Ferreira ocupava o cargo de auxiliar de secretaria, incompatível com o fundamento legal da nova aposentação, a exigir, "exclusivamente, tempo de efetivo exercício das funções de magistério" (cf. art. 8º, § 4º, da EC 20/1998) .
17.	Quanto à aposentadoria do sr. Wilson José Guerra, divirjo de ambos os pareceres.
18.	De acordo com o "mapa de exercício de função de confiança" acostado à peça 9, p. 29, sustentado pelas respectivas portarias de designação e dispensa (peça 9, p. 36-37) , o ex-servidor exerceu a função de confiança de código FC-3 (Diretor de Administração da Universidade) no período de 1º/4/1986 a 21/12/1988, perfazendo um total de aproximadamente dois anos e nove meses. Esse tempo, combinado com o exercício posterior da função gratificada de código FG-3 por mais três anos e dez meses, conferiu-lhe o direito de perceber 3/5 de FC-3 e 2/5 de FG-2. A portaria referida na instrução, diga-se de passagem, atribuindo ao ex-servidor 1/5 de FC-3 e 2/5 de FG-2, é de 8/10/1992, ou seja, de antes da Lei 8.911/1994, que, como se sabe, trouxe nova disciplina para o instituto de incorporação.
19.	Pois bem, utilizando os valores de referência consignados no Acórdão 1915/2012-TCU-Plenário, o inativo faria jus a R$ 3.081,30 pelos quintos de FC-3 e R$ 145,71 pelos quintos de FG-2, totalizando R$ 3.227,01, valor praticamente igual àquele que lhe é atualmente pago (R$ 3.219,74, composto pelas rubricas "VPNI ART. 62-A LEI 8112/90" e "DECISAO JUDICIAL N TRAN JUG"; peça 2) .
20.	A propósito, pode-se depreender que, uma vez promovida a transformação do FC-3 em CD-2, por força da Lei 8.168/1991, o interessado, sentindo-se prejudicado pela redução remuneratória, buscou o Judiciário, onde obteve a devida reparação, de resto também já placitada na jurisprudência desta Corte.
21.	Assim, não há irregularidade no ponto.
22.	Como nenhuma outra falha foi identificada no ato, cumpre deferir o seu registro.
Diante do exposto, voto no sentido de que este Colegiado adote a deliberação que ora submeto a sua apreciação.
TCU, Sala das Sessões Ministro Luciano Brandão Alves de Souza, em 11 de agosto de 2020.
BENJAMIN ZYMLER 
Relator